臺灣臺南地方法院民事裁定
110年度家聲抗字第40號
抗  告  人  吳家彰  

            吳紀貞  

            吳紀紹  

上列抗告人因聲明拋棄繼承事件，對於民國110年7月1日本院110
年度司繼字第2001號裁定提起抗告，本院合議庭裁定如下：
    主    文
原裁定廢棄。
抗告人吳家彰、吳紀貞、吳紀紹聲明拋棄對於被繼承人吳東濱之
遺產繼承權，准予備查。
聲請及抗告程序費用由被繼承人吳東濱之遺產負擔。　　
　　理    由
一、抗告意旨略以：本件拋棄繼承聲明狀係於民國110年6月25日
    於新市郵局以掛號投擲，再者110年6月27日為假日，並無逾
    3個月期限，原審裁定駁回抗告人聲明拋棄繼承，顯非適法
    等語。並聲明：原裁定廢棄。
二、按「繼承人得拋棄其繼承權。」；「前項拋棄，應於知悉其
    得繼承之時起三個月內，以書面向法院為之。」民法第1174
    條第1項、第2項分別定有明文。次按「以日、星期、月或年
    定期間者，以期間末日之終止，為期間之終止。期間不以星
    期、月或年之始日起算者，以最後之星期、月或年與起算日
    相當日之前一日，為期間之末日。但以月或年定期間，於最
    後之月，無相當日者，以其月之末日，為期間之末日。」；
　　「於一定期日或期間內，應為意思表示或給付者，其期日或
    其期間之末日，為星期日、紀念日或其他休息日時，以其休
    息日之次日代之。」民法第121條、第122條亦有明文。
三、經查：
(一)抗告人吳家彰、吳紀貞、吳紀紹為被繼承人吳東濱之子女，
    被繼承人業於110年3月27日死亡等事實，有戶籍謄本、除戶
    謄本、繼承系統表等件附於原審卷宗可稽，堪以認定。
(二)抗告人告人吳家彰、吳紀貞、吳紀紹於110年6月25日具狀聲
    明拋棄繼承，並於110年6月28日繫屬於本院，此有聲明狀1
    份附於原審卷宗可查。被繼承人係於110年3月27日死亡，依
    民法第1174條第1項、第2項規定，繼承人拋棄繼承權，應於
    知悉其得繼承之時起3個月內，以書面向法院為之。而依民
    法第121條、第122條規定，期間不以月之始日起算者，以最
    後之月與起算日相當日之前一日，為期間之末日。則本件繼
    承人至遲應於110年6月26日以書面向本院聲明拋棄繼承。又
    查110年6月26日為星期六，為休息日，故應以星期一即110
    年6月28為期間之末日。是以，本件抗告人於110年6月28日
    以上揭書狀向本院聲明拋棄繼承，並未逾3個月期間，合於
    上揭規定，應准予備查。
四、綜上所述，原審以抗告人聲明拋棄繼承逾3個月期間，而裁
    定駁回抗告人之聲明，核非適法。抗告意旨指摘原裁定不當
    ，求予廢棄，為有理由，爰廢棄原裁定，並裁定如主文第2
    項所示。
五、據上論結，本件抗告為有理由，依家事事件法第97條、第12
    7條第4項，非訟事件法第46條，民事訴訟法第492條，裁定
    如主文。 
中　　華　　民　　國　　110 　年　　7 　　月　　26　　日
                   家事法庭  　審判長法  官  許蕙蘭
                                     法  官  彭振湘
                                     法  官  陳鈺雯
以上正本係照原本作成。 　　　　　　　
如不服本裁定，僅得於收受本裁定正本送達後10日內，委任律師
為代理人，以適用法規顯有錯誤為理由提起再抗告（須附繕本一
份及繳納再抗告裁判費新台幣1000元）。
中　　華　　民　　國　　110 　年　　7 　　月　　27　　日
                                     書記官  李鎧安